臺灣臺南地方法院民事裁定
110年度司字第32號
聲  請  人  臺灣中小企業銀行股份有限公司

法定代理人  林謙浩  
代  理  人  汪順生  
相  對  人  全球國際家電有限公司

法定代理人  陳進連(已於民國110年3月28日死亡)
上列聲請人聲請為相對人全球國際家電有限公司選任清算人事件
，本院裁定如下： 
    主  文
選任林瑞成律師為相對人全球國際家電有限公司之清算人。
聲請程序費用新臺幣1,000元由相對人負擔。 
    理  由
一、本件聲請意旨略以：相對人前經經濟部中部辦公室以民國99
    年10月11日經授中字第09934129090號函廢止登記在案，惟
    相對人未依規定辦理清算，致相對人積欠聲請人本金新臺幣
    （下同）1,271,000元，及利息、違約金、程序費用等款項
    （下稱系爭債務）迄未清償，且其唯一股東即董事陳進連已
    於110年3月28日死亡，其法定繼承人均拋棄繼承，致相對人
    無清算人可行使代理權，聲請人之債權恐久延喪失請求權而
    受損害。爰依公司法第79、80、81、113條之規定，聲請為
    相對人選派清算人進行清算程序等語。
二、按解散之公司除因合併、分割或破產而解散外，應行清算；
    解散之公司，於清算範圍內，視為尚未解散；公司經中央主
    管機關撤銷或廢止登記者，準用前3條之規定；無限公司之
    清算，以全體股東為清算人，但本法或章程另有規定或經股
    東決議，另選清算人者，不在此限；不能依第79條規定定其
    清算人時，法院得因利害關係人之聲請，選派清算人，公司
    法第24條、第25條、第26條之1、第79條、第81條分別定有
    明文。前述無限公司清算之規定亦為有限公司所準用，此為
    公司法第113條第2項所明定。因此，有限公司於全體股東不
    能擔任，且公司章程未訂定或股東會未另選任清算人時，法
    院即得因利害關係人之聲請選派清算人。
三、經查：
　㈠聲請人主張之事實，已提出本院95年度執字第25283號債權憑
    證、繼續執行紀錄表、相對人公司變更登記表、章程、本院
    110年5月15日南院武家厚110年度司繼字第1534號拋棄繼承
    事件公告、繼承系統表、除戶謄本、本院110年7月16日回函
    敘明本院自79年至今之電腦資料，均查無受理相對人聲報公
    司重整、清算或破產之相關案件，可認相對人前經中央主管
    機關廢止登記後，迄今未有清算人就任，執行清算事務。則
    聲請人以相對人尚有系爭債務未清償，基於利害關係人之地
    位，聲請本院為相對人選派清算人，以處理相對人之未了結
    事務，符合法律規定，應予准許。
　㈡另經本院依職權詢問台南律師公會推薦願意擔任清算人之律
    師名單，並電詢其意願，經林瑞成律師確認願任相對人之清
    算人，本院審酌林瑞成現為律師，有相當學識、專業能力可
    處理清算事務，以其擔任相對人之清算人應屬適當，爰依首
    揭規定選任其擔任清算人，裁定如主文。
四、依非訟事件法第175條第3項、第24條第1項，裁定如主文。 
    　　
中　　華　　民　　國　　110 　年　　11　　月　　24　　日
                  民事第四庭    法  官　李姝蒓
以上正本係照原本作成。
本裁定不得聲明不服。 
中　　華　　民　　國　　110 　年　　11　　月　　24　　日
                                書記官　張鈞雅